【裁判字號】    92,交聲,1548
【裁判日期】    921008
【裁判案由】    交管條例聲異
【裁判全文】
臺灣板橋地方法院交通事件裁定                  九十二年度交聲字第一五四八號
    原處分機關  交通部公路總局臺北區監理所
    異  議  人
    即受處分人  甲○○
右列異議人因違反道路交通管理處罰條例案件，對於交通部公路總局臺北區監理所於
民國九十一年七月十九日以北監五字第裁四０－三四五０號違反道交通管理事件裁決
書所為之處分，聲明異議，本院裁定如左：
        主  文
異議駁回。
        理  由
一、按受處分人不服道路交通管理處罰條例第八條規定之主管機關所為之處罰，得依
    同條例第八十七條第一項規定，於接到裁決書之翌日起二十日內，向管轄地方法
    院聲明異議。又交通法庭認聲明異議不合法律上之程式者，應以裁定駁回之，道
    路交通案件處理辦法第十八條前段亦定有明文。再按，於應受送達處所不獲會晤
    應受送達人時，得將文書付與有辨別事理能力之同居人、受僱人或應受送達處所
    之接收郵件人員，行政程序法第七十三條第一項亦設有明文。
二、查原處分機關於九十一年七月十九日以北監五字第裁四０－三四五０號違反道路
    交通管理事件裁決書，依道路交通管理處罰條例第二十一條第一項第一款規定，
    裁處異議人罰鍰新臺幣一萬二千元，該裁決書已於九十一年七月二十三日送達異
    議人當時設籍之住所即臺北縣中和市○○路一二七巷二七弄二一之一號，由其同
    居之人即異議之母陳阿質蓋章收受，此有該裁決書、掛號郵件收件回執、舉發違
    反道路交通管理事件通知單、臺北區監理所汽車駕駛人螢幕列印表、異議人全戶
    戶籍資料等件在卷可稽。異議人於聲明異議狀辯稱：伊母親陳阿質年事已高，又
    不識字，不知裁決書用意而未轉交伊，以至於現今才提出聲明異議云云。惟查異
    議人之母陳阿質係民國四十三年生，小學畢業，並非不識字，此有陳阿質之個人
    基本資料一紙在卷可考，再觀諸卷附上開掛號郵件收件回執影本上蓋有陳阿質之
    名章並加註為收件人之母親，則陳阿質既能出示印章代收郵件並向郵務人員表明
    與收件人即異議人之關係，足堪認定其係有辨別事理能力之人，依上開說明，本
    件裁決書已於九十一年七月二十三日合法送達異議人之事實，洵為明確，從而異
    議人如不服原處分機關所為前開裁決而欲聲明異議，其二十日之合法提出異議期
    間即應自九十一年七月二十四日（即該裁決書送達之翌日）起算；然而異議人於
    九十二年九月十九日始提出本件聲明異議狀，已遲誤異議期間逾一年以上，揆諸
    前揭說明，本件異議人所為聲明異議不合法律上之程式，且屬無從補正之事項，
    自應駁回其異議。
據上論斷，應依道路交通管理處罰條例第八十七條第二項，道路交通案件處理辦法第
十八條，裁定如主文。
中        華        民        國      九十二    年    十    月    八    日
    臺灣板橋地方法院交通法庭
                                          法  官  樊  季  康
右正本證明與原本無異。
如不服本裁定，應於裁定送達後五日內向本院提出抗告狀。
                                          書記官  馬  秀  芳
中        華        民        國      九十二    年    十    月    八    日


司法院資訊處製作；財團法人民間司法改革基金會備份。
